臺灣高雄地方法院交通事件裁定　　　　　　　　　　九十三年度交聲字第六五０號
　　原處分機關　高雄市政府
　　異　議　人
　　即受處分人　甲○○
右異議人因違反道路交通管理處罰條例案件，對於高雄市政府九十三年十一月八日所
為之裁處（高市府交裁字第裁三二─Ｂ00000000號），聲明異議，本院裁定
如左：
    主  文
異議駁回。
    理  由
一、異議意旨略以：異議人即受處分人甲○○雖有於民國九十三年九月十二日傍晚，
    將車號Ｆ六－五五二七號自小客車停放於高雄市○○街（麥米倫外語補習班）黃
    線處，但非由警員王城親自取締舉發違規，而係民間拖吊車司機直接把車拖離
    ，為此實難甘服原裁處，爰依法聲明異議云云。
二、按「汽車駕駛人停車時，在設有禁止停車標誌、標線之處所停車者，處新臺幣（
    下同）六百元以上一千二百元以下罰鍰。前項情形，交通勤務警察或依法令執行
    交通稽查任務人員，應責令汽車駕駛人將車移置適當處所；如汽車駕駛人不予移
    置或不在車內時，得由該交通勤務警察或依法令執行交通稽查任務人員為之，或
    得於舉發其違規後，使用民間拖吊車拖離之，並收取移置費。」、「第五十六條
    第二項之移置，得由交通勤務警察、依法令執行交通稽查任務人員逕行移置或使
    用民間拖吊車施離之，並收取移置費及保管費。」，道路交通管理處罰條例第五
    十六條第一項第四款、第二項、第八十五條之三第一項分別定有明文。
三、經查：
（一）異議人甲○○於九十三年九月十二日十八時十五分許，駕駛車號Ｆ六－五五二
      七號自小客車停放於高雄市○○街九號前，因在設有禁止停車標誌之處所違規
      停車，而遭開單舉發，上開車輛並被拖吊移置於高雄市東區拖吊場，原處分機
      關於九十三年十一月八日認定異議人確有上述違規情事，遂裁處異議人罰鍰九
      百元之事實，業據異議人所不爭執，並有高雄市政府警察局舉發違反道路交通
      管理事件通知單、高雄市○○○○道路交通管理事件裁決書各一份及違規停車
      照片二張附卷可稽。
（二）異議人雖以前開違規停車之取締作業並非由員警親自為之，而係民間拖吊業者
      擅自拖吊置辯，惟查證人即本件舉發異議人違規停車之王城警員到庭證稱：
      「（異議人違規當時是否在場？）在場，我一個警員帶二部拖車，在尚志街九
      號發現有一部車子停放在黃線違規，我們現場採證完畢執行拖吊任務。（當時
      穿什麼衣服？）警察制服。現場採證的時候沒有看到異議人，後來離開現場三
      十公尺的地方，到書局的時候有位女士攔車，他說可否當場將車輛給他，我表
      明我們在執行拖吊任務，如果他有意見應該去申訴救濟，不應該攔截。我們經
      驗上遇到有爭議的問題我們會現場採證，所以我下來拍攝照片（庭呈照片壹張
      附卷）有拍攝到異議人。」等語甚詳（見本院九十三年十二月二十一日訊問筆
      錄）。依該舉發之警員所證，其確有在違規現場拍照採證並執行拖吊任務，非
      僅係民間拖吊業者自行拖吊違規車輛而已，且觀諸該舉發警員所庭呈附卷之拍
      攝照片，該照片中所拍攝之人確為異議人無訛，業經異議人供承在卷，是以該
      舉發警員於本院調查中所為證述，核與事實相符，應堪採信。
（三）又經異議人要求證人王城警員當庭書寫姓名及阿拉伯數字後，經本院以肉眼
      比對該警員姓名之「城」與異議人所庭呈拖吊違規車輛車門封條上執勤員警簽
      章之「城」，二者相較，無論筆劃、字跡均大致吻合，益見該舉發員警所證其
      確有在場親自取締違規並執行拖吊任務之證述，並非虛假，且衡諸該舉發警員
      與異議人並不認識，亦無恩怨嫌隙可言，其在執行交通勤務上應無刻意誣陷之
      理，其證述自得採為認定事實之依據。準此，異議人空言否認執行勤務之員警
      有在場取締違規停車云云，自難採信。
四、綜上所述，本件並無異議人所指並非由員警親自取締違規停車之情事，而異議人
    確有前揭違規停車之事實，應堪認定。至異議人如對違規車輛之執行拖吊上若有
    任何意見，此乃另一問題，應另行針對該拖吊處分加以申訴或訴願，非本院所能
    審酌，附此敘明。從而，原處分機關據以援引前揭規定所為之裁處，核無不當，
    本件異議為無理由，應予駁回。
據上論結，應依道路交通案件處理辦法第十九條，裁定如主文。
中      華      民      國    九十三    年      十二    月     三十一    日
                                  臺灣高雄地方法院交通法庭
                                           法  官  吳俊龍
右正本證明與原本無異。
如不服本裁定，應於裁定送達後五日內，向本院提出抗告狀。
                                           書記官  許麗珠
中      華      民      國    九十四    年        一    月       四     日
